臺灣臺中地方法院刑事判決　　　　　　　　　　　　九十一年度易字第二九一號
　　公　訴　人　臺灣臺中地方法院檢察署檢察官
　　被　　　告　甲　○
右列被告因竊盜案件，經檢察官提起公訴（九十一年度偵字第五二四一號、第一○三
五五號、第一一六二二號），本院判決如左：
    主  文
甲○共同連續攜帶兇器竊盜，處有期徒刑拾月。扣案之十字起子壹支沒收。
    事  實
一、甲○基於意圖為自己不法所有之概括犯意，單獨或與庚○○（俟到案後另行審結
    ）共同基於犯意聯絡及行為分擔，連續犯下左列犯行：
（一）甲○與庚○○(1)先於民國九十一年三月十三日十五時許，共同至位在臺中縣太
      平市○○路四三○號之「金鴻旺股份有限公司」（下稱金鴻旺公司）所興建完
      成之空屋內，持庚○○所有客觀上具有危險性之十字起子，拆卸該處建築物之
      鋁製門窗六十九公斤，隨即變賣得款新臺幣（下同）二千一百元而朋分花用；
      (2)嗣二人再於九十一年三月十四日十一時許，以同一方式至上址竊得約五十公
      斤之鋁製門窗，其等尚未及離去該址時，即為金鴻旺公司之股東丙○○及乙○○發現，經報警當場查獲庚○○，並扣得十字起子一支，甲○則趁隙逃逸。
（二）甲○於九十一年五月二十三日十四時許，騎向某機車行老闆借用之ＶＨＧ－八
      四一號機車至臺中縣后里鄉○○村○○路芝柏巷五八號之丁○○所有、現無人
      居住之建築物內，持前開機車內置之客觀上具有危險性之十字起子及活動扳手
      各一支，拆卸該處之鋁製門窗外框，以此方式竊得鋁條共二十支，其尚未及離
      去時，即為警當場查獲，並扣得十字起子及活動扳手各一支。
（三）甲○於九十一年六月十二日（起訴書誤載為六月二日）十九時許，騎某綽號「
      阿忠」男子所交付之ＮＲＧ－九五一（起訴書誤載為九五七）號機車，至位在
      臺中縣后里鄉○○村○○路旁之己○○所有工寮內，持前開機車內置之客觀上
      具有危險性之十字起子一支，欲拆解己○○所有置於該工寮內之一扇鋁門，惟
      因無法拆解，即以前開機車將該扇鋁門運走而竊取得手，惟旋為己○○發現報
      警當場於該工寮附近查獲，並扣得十字起子一支。
二、案經臺中縣警察局霧峰分局及大甲分局報請臺灣臺中地方法院檢察署檢察官偵查
    起訴。
    理  由
一、右揭事實，迭據被告甲○於警訊、偵查及本院調查、審理時坦承不諱，核與被害
    人丙○○、乙○○、丁○○、己○○等人指述失竊情節大致相符，其中與共犯庚○○共同竊盜部分，並據庚○○於警訊、偵查及本院調查時證述在卷，並有前揭
    被害人所書立之贓物領具保管單三紙附卷可稽，此外，復有十字起子三支及活動
    扳手一支扣案可資佐證，足認被告之自白核與事實相符，應堪採信。本件事證明
    確，被告竊盜犯行洵堪認定。
二、按刑法第三百二十一條第一項第三款之攜帶兇器竊盜罪，係以行為人攜帶兇器竊
    盜為其加重條件，此所謂兇器，其種類並無限制，凡客觀上足對人之生命、身體
    、安全構成威脅，具有危險性之兇器均屬之，且衹須行竊時攜帶此種具有危險性
    之兇器為已足，並不以攜帶之初有行兇之意圖為必要（最高法院七十九年台上字
    第五二五三號判例要旨參照）。本案被告所持用之十字起子及活動扳手於客觀上
    為足以殺傷人生命、身體之器械，顯為具有危險性之兇器。故核被告所為，均係
    犯刑法第三百二十一條第一項第三款之攜帶兇器竊盜罪。被告與庚○○間就事實
    欄一（一）所示之犯行，有犯意聯絡及行為分擔，為共同正犯。再被告前後四次
    犯行，時間緊接，所犯之犯罪構成要件相同，顯係基於概括犯意反覆為之，應依
    連續犯之規定，以一罪論，並加重其刑。公訴人雖未就被告如事實欄一（一）(1)
    所示之攜帶兇器竊盜犯行予以起訴，惟該部分與本件已起訴之其餘事實欄所載之
    攜帶兇器竊盜犯行，有連續犯之裁判上一罪關係，為起訴效力所及，本院自得併
    予審理。爰審酌被告犯罪之動機、目的、手段為攜帶兇器一再犯案，對社會治安
    所生危害非輕、所竊之物價值及犯後坦承犯行、態度尚佳等一切情狀，量處如主
    文所示之刑。另於事實欄一（一）所示之扣案十字起字一支，係共犯庚○○所有
    之物，業據庚○○於偵訊中供明，復係供被告其等於事實欄一（一）犯行所用之
    物，爰依刑法第三十八條第一項第二款宣告沒收。至於其他扣案之十字起子二支
    及活動扳手一支等物，則為被告隨手於他人機車內所取用之物，而非被告或共犯
    庚○○所有之物，業據被告於本院審理中供明，爰不為沒收之諭知。
三、公訴意旨另以：被告甲○於九十一年六月二日（應為六月十二日之誤載），在臺
    中縣后里鄉○○路竊取戊○○所有之ＮＲＧ─九五七（應為九五一之誤載）號機
    車，得手後騎該機車為事實欄一（三）所示犯行，而為警查獲，因認被告另涉有
    竊盜罪嫌。公訴人認被告涉犯此部竊盜機車罪嫌，無非以案發時被告騎用該機車
    之客觀事實，佐以被害人戊○○於警訊中指稱該機車確為其失竊之物為據。惟訊
    據被告則堅決否認有前開竊盜犯行，辯稱：該機車係於警方查獲前約二、三日，
    其友人即某年約三十幾歲、綽號「阿忠」之男子，在臺中縣豐原市太平洋百貨公
    司前之一家電動玩具店交予伊騎用等語。經查：關於前開ＮＲＧ─九五一號機車
    失竊前之持用狀態，業據證人即該車車主戊○○於本院審理時結稱：之前伊將該
    機車借予其兄騎用，約九十一年五月底時，其兄將該機車停放在臺中縣后里鄉某
    軍營外之馬路旁，嗣至九十一年六月十二日警方通知伊至警局作筆錄，伊打電話
    通知其兄，其兄始知該機車遭竊等語。由前開證詞內容可知，前開機車失竊之可
    能時間點應始自九十一年五月底，是被告辯稱該機車係於案發前約二、三日自阿
    忠處取得等語，衡情非無可能，且亦查無其他之極積證據足以證明被告有於公訴
    人所指時地竊盜該機車之事實，尚難僅因被告有騎用該機車之客觀情狀，即推論
    被告有如上之竊盜犯行，是被告此部分之犯行，自屬不能證明，原應為無罪之諭
    知，惟被告此部分之犯行，公訴人認與前揭起訴有罪部分有連續犯之裁判上一罪
    關係，爰不另為無罪之諭知（至於被告因收受前開ＮＲＧ─九五一號機車所涉犯
    之贓物罪嫌部分，應由檢察官另為適法之處理）。
據上論斷，應依刑事訴訟法第二百九十九條第一項前段，刑法第二十八條、第五十六
條、第三百二十一條第一項第三款、第三十八條第一項第二款，判決如主文。
中      華      民      國      九十一      年    十二    月  二十      日
                         臺灣臺中地方法院刑事第二庭
                             審判長法  官    張  智  雄
                                   法  官    陳  如  玲
                                   法  官    蔡  建  興
右正本證明與原本無異。
如不服本判決，應於判決送達後十日內向本院提出上訴狀，上訴於臺灣高等法院臺中
分院( 須附繕本 )。
                                   書記官
中      華      民      國      九十一      年    十二    月  二十      日
附錄論罪法條：
刑法第三百二十一條
犯竊盜罪而有左列情形之一者，處六月以上五年以下有期徒刑。
第一款：於夜間侵入住宅或有人居住之建築物、船艦，或隱匿其內而犯之者。
第二款：毀越門扇、牆垣或其他安全設備而犯之者。
第三款：攜帶兇器而犯之者。
第四款：結夥三人以上而犯之者。
第五款：乘火災、水災或其他災害之際而犯之者。
第六款：在車站或埠頭而犯之者。
前項之未遂犯罰之。
